臺灣高雄地方法院刑事判決　　　　　110年度審交訴字第206號
公　訴　人　臺灣高雄地方檢察署檢察官
被　　　告　蔡相伯



上列被告因過失致死案件，經檢察官提起公訴（110 年度偵字第
4219號），因被告於準備程序進行中就被訴事實為有罪之陳述，
經本院裁定改依簡式審判程序審理，判決如下：
    主  文
蔡相伯犯過失致人於死罪，處有期徒刑拾壹月。
    事實及理由
一、本件被告蔡相伯所犯非死刑、無期徒刑、最輕本刑為3 年以
    上有期徒刑之罪或高等法院管轄之第一審案件，其於本院準
    備程序進行中就被訴事實為有罪之陳述，經告知簡式審判程
    序之旨，並聽取檢察官、被告之意見後，認無不得或不宜改
    依簡式審判程序進行之情形，爰依刑事訴訟法第273 條之1
    第1 項規定，裁定進行簡式審判程序。又因改行簡式審判程
    序之故，依刑事訴訟法第159 條第2 項之規定，本件不受同
    法第159 條第1 項傳聞法則之限制，合先敘明。
二、本案犯罪事實及證據，除犯罪事實欄第1 行補充「蔡相伯考
    領有合格之駕駛執照」；證據部分補充「被告於本院審理中
    之自白」外，其餘均引用檢察官起訴書之記載（如附件）。
三、按駕駛人駕駛汽車，應遵守道路交通標誌、標線、號誌之指
    示，道路交通安全規則第90條第1 項定有明文。查被告於案
    發當時考領有合格職業聯結車駕駛執照，有卷附公路監理電
    子閘門證號查詢汽車駕駛人資料可參（見本院卷第31頁），
    其對上揭道路交通安全之相關規定應知之甚詳，而依卷附道
    路交通事故調查報告表㈠所載（見警卷第19頁），案發當時
    天候晴、日間自然光線、柏油路面乾燥、無缺陷、無障礙物
    、視距良好，並無不能注意之情事，詎被告竟疏未注意及此
    ，未待右轉指示燈顯示即貿然右轉中山四路行駛，因而撞擊
    被害人林家羽肇致本案車禍事故，其駕駛行為顯有過失。參
    以本案經送高雄市政府交通局車輛行車事故鑑定委員會鑑定
    ，其鑑定結果為：被告未依號誌行駛，為肇事原因；被害人
    無肇事因素等語，有高雄市政府交通局車輛行車事故鑑定委
    員會鑑定意見書附卷為憑（見偵卷第35至36頁），亦同本院
    前揭認定，益徵被告就本案事故之發生，有上述過失責任甚
    明。又被害人因本案車禍事故，受有附件犯罪事實欄所載傷
    害，並因此死亡等節，有相驗屍體證明書及檢驗報告書在卷
    可憑（見相卷第95至107 頁），足見被告上揭過失行為與被
    害人之死亡結果間，具有相當因果關係無疑。從而，本案事
    證明確，被告上開犯行洵堪認定，應依法論科。
四、論罪科刑：
  ㈠核被告所為，係犯刑法第276 條之過失致人於死罪。另被告
    於肇事後，犯罪偵查機關未發覺其犯行前，即主動向到場處
    理之警員自承其為肇事者，並願接受裁判，此有高雄市政府
    警察局道路交通事故肇事人自首情形紀錄表在卷可稽（見警
    卷第47頁），堪認符合自首之要件，爰依刑法第62條前段規
    定，減輕其刑。
  ㈡爰以行為人之責任為基礎，審酌被告因上開過失駕駛行為而
    肇致本案車禍事故，並造成被害人死亡之結果，其過失犯行
    所造成之損害係屬重大而無可回復，誠屬不該。惟念及被告
    犯後坦承犯行，態度尚可，且無刑案前科紀錄而素行良好（
    有臺灣高等法院被告前案紀錄表在卷可查）；兼衡被告本案
    違反注意義務之情節，及被告自述之智識程度與生活經濟狀
    況（詳見本院卷第87頁）等一切情狀，量處如主文所示之刑
    。
據上論斷，應依刑事訴訟法第273 條之1 第1 項、第299 條第1
項前段、第310 條之2 、第454 條第2 項，判決如主文。
本案經檢察官尤彥傑提起公訴，檢察官范文欽到庭執行職務。
中    華    民    國   111    年     1    月    19    日
                  刑事第五庭    法  官  林明慧
以上正本證明與原本無異。
如不服本判決應於收受判決後20日內向本院提出上訴書狀，並應
敘述具體理由。其未敘述上訴理由者，應於上訴期間屆滿後20日
內向本院補提理由書(均須按他造當事人之人數附繕本)「切勿逕
送上級法院」。
因疫情而遲誤不變期間，得向法院聲請回復原狀。
中    華    民    國   111    年    1     月    19    日
                                書記官  鄭永媚
附錄本判決所引法條
因過失致人於死者，處5 年以下有期徒刑、拘役或50萬元以下罰
金。
【附件】
臺灣高雄地方檢察署檢察官起訴書
                                     110年度偵字第4219號
    被      告  蔡相伯  男  43歲（民國00年0月00日生）
                        住高雄市○○區○○路000巷00○0號
                        居高雄市○○區○○路000巷00弄00
                          號4樓
                        國民身分證統一編號：Z000000000號
上列被告因過失致死案件，業經偵查終結，認應提起公訴，茲將
犯罪事實及證據並所犯法條分敘如下：
        犯罪事實
一、蔡相伯於民國110 年2 月6 日9 時6 分許，駕駛車牌號碼00
    0-00號營業用貨運曳引車沿高雄市前鎮區凱旋四路快車道西
    往東方向行駛至中山四路口右轉之際，本應注意駕駛人駕駛
    汽車應遵守道路交通號誌之指示行駛，且依當時天候晴、日
    間自然光線、柏油路面乾燥無缺陷、無障礙物、視距良好等
    情狀，並無不能注意之情事，竟疏未注意及此，未依號誌指
    示，未待右轉指示燈顯示，即貿然右轉進入中山四路，適有
    林家羽騎乘之車牌號碼000-000 號輕型機車沿凱旋四路慢車
    道西往東方向直行，見狀煞閃不及，上開機車之左側與上開
    曳引車之右前車輪發生擦撞，致林家羽倒地遭上開曳引車輾
    壓，造成林家羽顱骨粉碎性骨折及腦髓外溢而當場死亡。嗣
    警據報前往現場處理，蔡相伯在場承認為肇事人，對於未發
    覺之罪自首而表明接受裁判。
二、案經林冠伶訴由高雄市政府警察局前鎮分局報告偵辦。
        證據並所犯法條
一、上揭犯罪事實，業據被告蔡相伯於警詢時及偵查中均坦承不
    諱，核與證人即告訴人林冠伶於警詢時及偵查中陳述情節相
    符，並有道路交通事故現場圖、道路交通事故調查報告表㈠
    、㈡-1、道路交通事故談話紀錄表、本署相驗屍體證明書及
    檢驗報告書、車輛詳細資料報表、公路電子閘門- 證號查詢
    汽車駕駛人、公路電子閘門- 車號查詢汽車車籍、高雄市政
    府交通局車輛行車事故鑑定委員會110 年4 月21日第000000
    00號鑑定意見書各1 份、事故現場照片38張、路口監視器影
    像光碟暨擷圖11張附卷可稽，足認被告之任意性自白與事實
    相符，其犯嫌應堪認定。
二、核被告蔡相伯所為，係犯刑法第276 條過失致死罪嫌。又被
    告於肇事後，在偵查機關尚未發覺犯罪前，主動向處理車禍
    之員警坦承肇事，表示願意接受裁判，有高雄市政府警察局
    道路交通事故肇事人自首情形紀錄表1 紙附卷可稽，可認其
    合於刑法第62條前段所定之對於未發覺之犯罪自首而接受裁
    判之要件，請審酌依該條規定減輕其刑。
三、依刑事訴訟法第251 條第1 項提起公訴。
    此  致
中    華    民    國   110    年    11    月    1     日
                              檢  察  官  尤彥傑
上正本證明與原本無異
中    華    民    國   110    年    11    月    9     日
                              書  記  官  吳怡芳
附錄本案所犯法條
中華民國刑法第276條
因過失致人於死者，處5 年以下有期徒刑、拘役或50萬元以下罰
金。